ACORDAO-COMPLETO-2414162

ACÓRDÃO 8242/2020 ATA 25/2020 - PRIMEIRA CÂMARA

VISTOS, relatados e discutidos estes autos de embargos de declaração opostos por Francisco Geremias de Medeiros contra o Acórdão 69/2020-TCU-Primeira Câmara; 
ACORDAM os Ministros do Tribunal de Contas da União, reunidos em sessão da Primeira Câmara, ante as razões expostas pelo Redator, em: 
9.1. conhecer dos embargos de declaração opostos por Francisco Geremias de Medeiros para, no mérito, negar-lhes provimento; 
9.2. dar ciência desta deliberação ao recorrente.

Embargos de declaração em tomada de contas especial.

Primeira Câmara

Município de Lima Campos/MA.

3. Interessados/Responsáveis/Recorrentes:
3.1. Interessado: Fundação Nacional de Saúde (26.989.350/0001-16)
3.2. Responsáveis: Classe Construções e Locações Eireli (02.984.702/0001-82); Francisco Geremias de Medeiros (XXX.209.843-XX); Joao Mota Neto (XXX.212.783-XX)
3.3. Recorrente: Francisco Geremias de Medeiros (XXX.209.843-XX).

13.1. Ministros presentes: Benjamin Zymler (na Presidência), Walton Alencar Rodrigues (Relator) e Bruno Dantas.
13.2. Ministro-Substituto convocado: Augusto Sherman Cavalcanti.
13.3. Ministro-Substituto presente: Weder de Oliveira.

ACORDAO-COMPLETO-2524585

Acórdão 807/2022 - Primeira Câmara

ACORDAO-COMPLETO-2515834

Acórdão de Relação 19004/2021 - Primeira Câmara

Acórdão de Relação

ACORDAO-COMPLETO-2496583

Acórdão de Relação 11681/2021 - Primeira Câmara

ACORDAO-COMPLETO-2460722

Acórdão de Relação 4176/2021 - Primeira Câmara

WALTON ALENCAR RODRIGUES

Ministro Walton Alencar Rodrigues.

Trata-se de embargos de declaração opostos por Francisco Geremias de Medeiros contra o Acórdão 69/2020-TCU-Primeira Câmara, que corrigiu erro material no Acórdão 2703/2019-TCU-Primeira Câmara, por meio do qual o embargante foi considerado revel, teve contas julgadas irregulares, foi condenado em débito, solidariamente à empresa Classe Construções e Locações Eireli, e multado, com fulcro nos arts. 16, inciso III, alínea 'c' e 57 da Lei 8.443/1992.
A condenação original decorreu da não comprovação da boa e regular aplicação dos recursos repassados por meio Termo de Compromisso TC/PAC 819/2008 (Siafi 651974) , cujo objeto era a execução de sistema de abastecimento de água em localidades de Serrinha, Morada Nova e São José dos Mouras II, no Município de Lima Campos/MA.

8.1. Antonio Carlos Muniz Cantanhede (4812/OAB-MA).  
8.2. Nardo Assunção da Cunha (4613/OAB-MA).

Subprocurador-Geral Lucas Rocha Furtado.

TOMADA DE CONTAS ESPECIAL. EXECUÇÃO PARCIAL DO OBJETO. CITAÇÃO. REVELIA DO GESTOR. REJEIÇÃO DAS ALEGAÇÕES DE DEFESA DA EMPRESA CONTRATADA. EXCLUSÃO DA RESPONSABILIDADE DE ENGENHEIRO FALSAMENTE INFORMADO COMO FISCAL DA OBRA. IRREGULARIDADE. DÉBITO. MULTA. EMBARGOS DE DECLARAÇÃO. CONHECIMENTO. NÃO PROVIMENTO.

TOMADA DE CONTAS ESPECIAL (TCE)

Secretaria de Controle Externo de Tomada de Contas Especial (SecexTCE).

Trata-se de embargos de declaração opostos por Francisco Geremias de Medeiros contra o Acórdão 69/2020-TCU-Primeira Câmara, que corrigiu erro material no Acórdão 2703/2019-TCU-Primeira Câmara, por meio do qual o embargante, considerado revel, teve contas julgadas irregulares, foi condenado em débito, solidariamente à empresa Classe Construções e Locações Eireli, e multado, com fulcro nos arts. 16, inciso III, alínea 'c' e 57 da Lei 8.443/1992.
A condenação original decorreu da não comprovação da boa e regular aplicação dos recursos repassados por meio Termo de Compromisso TC/PAC 819/2008 (Siafi 651974) , cujo objeto era a execução de sistema de abastecimento de água em localidades de Serrinha, Morada Nova e São José dos Mouras II, no Município de Lima Campos/MA. 
O embargante aduz obscuridade em razão da desconformidade do julgado à realidade o objeto pactuado, haja vista os documentos probatórios que junta aos autos (peças 94 e 96) . Argui que a Funasa atestou, em visita técnica realizada em 29/10/2019, a conclusão do objeto.
Considerando a suspensão dos prazos processuais deste Tribunal, por força das Portarias TCU 61/2020 e 71/2020, conheço destes embargos de declaração, por atendidos os requisitos de admissibilidade ditados pelo art. 34, § 1º, da Lei 8.443/1992.
Quanto ao mérito, verifico que o recorrente utiliza modalidade recursal imprópria para rediscutir os fundamentos de sua condenação. 
Não há obscuridade na deliberação embargada, haja vista que foi adotada à luz das informações juntadas aos autos. Como restou demonstrado, vistoria in loco realizada pela Fundação Nacional de Saúde em 7/11/2014 atestou a execução de 41% do objeto pactuado, posição ratificada e mantida pela entidade em 18/12/2014. 
Sempre oportuno repisar que, nos termos do art. 70, parágrafo único, da Constituição Federal, e da consolidada jurisprudência deste Tribunal, cabe ao gestor comprovar a boa e regular aplicação dos recursos públicos colocados sob sua responsabilidade. Tal comprovação, por certo, não se restringe à conclusão do objeto, mas à demonstração do nexo de causalidade entre o objeto pactuado e os recursos públicos disponibilizados para tal.
Feitas tais considerações, nego provimento aos embargos de declaração opostos por Francisco Geremias de Medeiros e VOTO para que este Tribunal adote a deliberação que ora submeto à apreciação deste Colegiado.
TCU, Sala das Sessões Ministro Luciano Brandão Alves de Souza, em 28 de julho de 2020.
WALTON ALENCAR RODRIGUES 
Relator